# 请陈老师解惑

提问人：zsmj 时间：2023-03-09 11:17:00
陈老师您好，实际业务中遇到这样一个问题，A公司下面有个全资子公司B公司， 2022 年 8 月份A将B公司处置给第三方，A公司在编制 2022 年合并报表时，还需要合并B公司1-8月的利润及现金流量表，假如B公司处置日利润表上仅有公允价值变动损益 1000 万元，同时确认了递延所得税负债 250 万元，但B公司的资产、负债已经出表了，利润表所得税费用在，我在计算A公司 2022 年合并利润表扣非净利润的时候，这块公允价值变动收益所得税的影响如何考虑？我目前是考虑了递延所得税的影响 250 万，假如A公司还有其他 10 多家子公司，这样的计算出来的结果导致非经常性损益的收支净额比所得税费用的影响数还要小感觉不合理呢 我在计算非经常性损益时，是每家公司单独计算最后汇总起来的，不是在合并报表层面计算的

回答人：chenyiwei
在A公司处置B公司当年度的合并利润表中，该项递延所得税负债的终止确认影响不能重复确认，即，或者是作为递延所得税负债转回，贷记所得税费用；或者是将其视为被处置子公司处置日净资产的一部分，纳入处置损益计算，贷记投资收益。不能同时列入这两项。理论上后者最合理，但可能导致合并利润表中的所得税费用金额与合并资产负债表的递延所得税资产、负债的年初、年末差额不一致。实务中也是多数采用后一种方法。
在后一种方法下，将递延所得税负债因子公司被处置而终止确认的影响体现在投资收益的子公司处置损益中，对此不单独确认所得税影响。相应地，在填列非经常性损益明细表时，也是纳入“非流动性资产处置损益，包括已计提资产减值准备的冲销部分”，但该金额无对应的所得税影响。